【裁判字號】    94,上訴,1296
【裁判日期】    950124
【裁判案由】    違反毒品危害防制條例
【裁判全文】
臺灣高等法院臺南分院刑事判決
上  訴  人
即  被  告  甲○○
上列上訴人因違反毒品危害防制條例案件，不服臺灣台南地方法
院94年度訴字第 643號中華民國94年11月30日第一審判決（起訴
案號：臺灣嘉義地方法院檢察署94年度毒偵字第1280號），提起
上訴，本院判決如下：
    主  文
上訴駁回。
    事  實
一、甲○○前因施用毒品案件，經臺灣臺中地方法院裁定令入戒
    治處所施以強制戒治，嗣於90年4月9日執行完畢，上開毒品
    案件並經臺灣臺中地方法院豐原簡易庭於89年5月2日，以89
    年度豐簡字第206號判處有期徒刑3月，於90年12月4日易科
    罰金執行完畢。猶不知悔改，於強制戒治執行完畢釋放後五
    年內，基於施用第一級毒品海洛因之犯意，於94年5月10日
    下午5時許，在臺中市○○街30號友人住處，以香煙摻入海
    洛因後點火吸食煙氣之方式，施用第一級毒品海洛因一次。
    嗣於94年5月12日下午4時30分許在臺中市○區○○街30號前
    為警查獲，而於當日晚上7時40分許，得甲○○同意後採其
    尿液送驗，其結果呈海洛因之代謝物嗎啡陽性反應，始悉上
    情。
二、案經臺中市警察局第一分局報告臺灣臺中地方法院檢察署呈
    請臺灣高等法院臺中分院檢察署令轉臺灣彰化地方法院檢察
    署呈請臺灣高等法院檢察署令轉臺灣嘉義地方法院檢察官偵
    查起訴。
    理  由
一、上開事實，業據被告甲○○於警詢、偵查及原審法院坦承不
    諱，而其經警查獲當日晚上 7時40分許所採集之尿液，經送
    中山醫學大學附設醫院藥物濫用檢測中心檢驗之結果，呈施
    用第一級毒品海洛因之代謝物嗎啡陽性反應，有中山醫學大
    學附設醫院藥物濫用檢測中心尿液檢驗報告（見警卷第10頁
    ）、代號與真實姓名對照表（見警卷第 9頁）在卷可稽，足
    認被告前開自白與事實相符，堪以採信。再查被告曾因施用
    毒品案件，經臺灣臺中地方法院裁定令入戒治處所施以強制
    戒治，嗣於90年4月9日執行完畢，有臺灣高等法院被告前案
    紀錄表在卷可參，是被告於強制戒治執行完畢釋放後，五年
    內再犯施用毒品罪，自應依法論罪科刑。
二、查海洛因屬毒品危害防制條例第2條第2項第 1款之第一級毒
    品，核被告所為，係犯毒品危害防制條例第10條第 1項之施
    用第一級毒品罪。被告因施用第一級毒品海洛因而持有海洛
    因之低度行為，為其施用之高度行為所吸收，不另論罪。查
    被告前因施用毒品案件經臺灣臺中地方法院豐原簡易庭於89
    年5月2日，以89年度豐簡字第206號判處有期徒刑3月，於90
    年12月4日易科罰金執行完畢，其於有期徒刑執行完畢後五
    年內，再犯本案之罪，為累犯，應依刑法第47條之規定加重
    其刑。
三、原審法院因認被告犯行事明確，適用毒品危害防制條例第10
    條第1項，刑法第11條前段、第47條之規定，並審酌被告前
    曾多次因施用毒品觸法，仍不知悛悔，又施用足以導致精神
    障礙、性格異常，甚至造成生命危險之毒品，戕害一己之身
    體健康，對社會治安可能之危害程度非微，惟其犯罪後尚能
    坦承犯行等一切情狀，量處有期徒刑柒月。原審判決認事用
    法均無不合，量刑亦稱妥適，被告上訴意旨未具体指明不服
    之理由，憑空指摘原判決不當，並無可取，為無理由，應予
    駁回。
四、被告經合法傳喚無正當理由不到庭，爰不待其陳述逕行判決
    。
據上論結，應依刑事訴訟法第368條、371條，判決如主文。
本案經檢察官羅清溪到庭執行職務。
中    華    民    國    95    年    1     月    24    日
                  刑事第三庭    審判長法  官  陳義仲
                                      法  官  楊子莊
                                      法  官  宋明蒼
以上正本證明與原本無異。
如不服本判決，應於收受本判決後十日內向本院提出上訴書狀。
其未敘述上訴理由者並得於提起上訴後十日內向本院補提理由書
狀（均須按他造當事人之人數附繕本）「切勿逕送上級法院」。
                                      書記官  尤乃玉
中    華    民    國    95    年    1     月    25    日
附錄本案論罪科刑法條全文：
毒品危害防制條例第十條第一項：
施用第一級毒品者，處 6 月以上 5 年以下有期徒刑。


司法院資訊處製作；財團法人民間司法改革基金會備份。
